臺灣板橋地方法院刑事判決　　　　　　　96年度訴字第3905號
公　訴　人　臺灣板橋地方法院檢察署檢察官
被　　　告　甲○○
指定辯護人　本院公設辯護人丙○○
上列被告因強盜等案件，經檢察官提起公訴（96年度偵字第2227
5 號、第22299 號），本院判決如后：
    主  文
甲○○意圖為自己不法之所有，攜帶兇器，以強暴至使不能抗拒
，而使他人交付其物，未遂，處有期徒刑陸年，扣案之鐵鎚壹把
沒收；又竊盜，處有期徒刑陸月。應執行有期徒刑陸年月，扣
案之鐵鎚壹把沒收。
    事  實
一、甲○○曾於民國78年間因妨害風化等案件，經本院判處應執
    行有期徒刑八年十月，嗣經臺灣高等法院、最高法院均判決
    駁回上訴確定後，並入獄執行，於82年5 月11日假釋出監；
    復於84年間因搶奪案件，經本院判處有期徒刑一年確定；又
    於84年間因妨害風化等案件，經臺灣新竹地方法院判處應執
    行有期徒刑十年確定；嗣甲○○前揭假釋經撤銷而執行殘刑
    ，並與上開案件接續執行，於95年12月29日假釋出監（縮刑
    期滿日期本應為96年11月30日，本件未構成累犯），其猶不
    知悔悟，而有下列犯行：
  (一)甲○○因缺錢花用，竟基於意圖為自己不法之所有，於96年
    8 月23日15時許，在其所任職之宏裕建設公司位於臺北縣板
    橋市○○路118 號建築工地，攜帶其所有客觀上可為兇器之
    鐵鎚1 把，進入該建築工地事務所內，適該公司會計丁○○
    於該事務所內辦公，甲○○隨即手持該鐵鎚攻擊丁○○之頭
    部，並喝令丁○○交付錢財，以此強暴方式致使丁○○不能
    抗拒，丁○○為免遭甲○○再度攻擊，遂向甲○○稱同意交
    付錢財，並以雙手緊握甲○○雙手手腕，佯裝欲取錢交付而
    與甲○○拉扯至該事務所門口，丁○○至該事務所門口時即
    大喊救命，甲○○因一時慌張，便將丁○○推倒在地，並將
    其所攜鐵鎚棄置於該處而逃離現場，始未得逞，惟丁○○因
    此而受有頭部創傷及頭皮裂傷（3 ×1 ×1 公分）及右手肘
    擦傷。嗣經丁○○向警方報案，經警扣得甲○○所有供上開
    強盜行為所用之鐵鎚1 把。
  (二)甲○○意圖為自己不法之所有，於96年9 月20日17時許，在
    臺北縣泰山鄉○○路○ 段248 號前，見乙○○所使用停放於
    該處車號RZI ─788 號機車，機車鑰匙仍插於該機車電門而
    未熄火，竟徒手將該機車騎走，而竊取該機車及插於該機車
    上之鑰匙（包括串於鑰匙串上之金戒指及鑽石各1 枚），甲○○得手後將串於該機車鑰匙上之物丟棄於臺北縣泰山鄉○○路19巷5 弄口之排水溝。嗣於96年9 月27日17時35分許，
    甲○○騎乘所竊取車號RZI ─788 號機車，行經臺北縣泰山
    鄉○○路18巷45號前，為乙○○發現並報警，經警在上址查
    獲甲○○。
二、案經乙○○訴由臺北縣政府警察局新莊分局，及丁○○訴由
    臺北縣政府警察局海山分局報請臺灣板橋地方法院檢察署檢
    察官偵查起訴。
    理  由
一、上揭被告甲○○持其所有之鐵鎚，喝令被害人丁○○交付錢
    財之加重強盜未遂事實，及上揭被告竊取乙○○所使用車號
    RZI ─788 號機車及插於該機車上鑰匙等物之事實，迭據被
    告於警詢、偵查及本院審理時供承不諱，並經證人丁○○、
    乙○○分別於警詢、偵查及本院審理時證述綦詳，且有現場
    照片14張、亞東紀念醫院診斷證明書1 份（見96年度偵字第
    22299 號偵查卷第18頁至第24頁、第62頁），及贓物認領保
    管單、臺北縣政府警察局車輛協尋電腦輸入單、失車紀錄表
    各1 份暨照片3 張（見96年度偵字第22275 號偵查卷第22
    頁至第25頁，第30頁至第31頁）在卷可稽，復有扣案之鐵鎚
    1 把足資佐證。雖被告甲○○另辯稱：伊僅係持鐵鎚向丁○○要錢，並非一進入工地事務所，即以鐵鎚敲丁○○之頭部
    ，丁○○所受之傷純係因與伊拉扯所造成云云，然查：被告
    甲○○於上開時間一進入工地事務所，隨即以鐵鎚敲擊被害
    人丁○○之頭部等情，已據證人丁○○迭於警詢、偵查時證
    述屬實（見96年度偵字第22299 號偵查卷第9 頁及第60頁）
    ，證人丁○○復於本院審理時具結證稱：被告從辦公室走出
    去，接著從外面拿一支鐵鎚進來，被告一進來先敲伊的頭，
    就說「借我錢」，或是「我要錢」之類的話，詳情伊記不得
    了，伊說「好，給你錢」，但是要他把鐵鎚放下來，伊就假
    裝要拿錢給他的樣子，並把他的雙手抓住，以免他再傷害伊
    ，伊就把他拖到門口，大喊救命，被告就把伊推倒在地，騎
    機車逃跑了，被告是敲伊的頭左後方，且因為被告推倒伊，
    伊的雙手及腿部都有瘀青．．伊頭部的傷，就是被告一進來
    就拿鐵鎚敲伊的頭所造成的，當時伊坐在辦公室的椅子上，
    被告從背後過來，伊發現有影子，才閃躲，且後來有去醫院
    急診縫合，伊右手肘的傷是因為伊在大門喊救命，被告推倒
    伊，跌倒撞到地上所造成的等語綦詳（見本院96年12月11日
    審判筆錄第4 頁、第5 頁及第7 頁），再參以亞東紀念醫院
    診斷證明書所載（見96年度偵字第22299 號偵查卷第62頁）
    ，其上載明被害人丁○○受有頭部創傷及頭皮裂傷（3 ×1
    ×1 公分）及右手肘擦傷，且於96年8 月23日至該院急診縫
    合等語，則被害人丁○○所受之傷口尚須縫合，顯見傷勢非
    輕，斷非僅係與被告拉扯所致，證人丁○○所證述被告一進
    入上開工地事務所，即以鐵鎚攻擊其頭部乙節，應堪信實。
    被告上揭所辯，無非係避就卸責之詞，無足採信，本件事證
    明確，被告犯行洵堪認定，應予依法論處。
二、查被告甲○○於上開時、地強盜所攜帶之鐵鎚客觀上足對人
    之生命、身體、安全構成威脅，具有危險性，則被告係攜帶
    兇器為本件強盜犯行，核其所為，係犯刑法第330 條第2 項
    、第1 項之加重強盜未遂罪；被告竊取乙○○所使用車號RZ
    I ─788 號機車及插於該機車上鑰匙之行為，則係犯刑法第
    320 條第1 項之竊盜既遂罪。又被告為本件強盜犯行所施之
    強暴手段，雖致被害人丁○○受有傷害，惟此為強暴行為伴
    隨之結果，亦無何證據證明被告另有傷害之故意，該傷害之
    事實已為強盜犯行所吸收，自不另論傷害罪（起訴書論罪欄
    所載論罪法條包括刑法第277 條第1 項之傷害罪嫌，係屬誤
    載，業經公訴檢察官於本院96年12月11日當庭更正）。被告
    所犯加重強盜未遂罪、竊盜罪二罪間，犯意各別，罪名有異
    ，應分論併罰。又被告雖已著手加重強盜行為之實施，惟未
    生使人交付財物之結果，為未遂犯，爰依刑法第25條第2 項
    之規定，按既遂犯之刑度減輕其刑。爰審酌被告有違反槍砲
    彈藥刀械管制條例、妨害風化、搶奪等前科（此有臺灣高等
    法院被告前案紀錄表在卷可稽），於假釋期間，仍不知悔悟
    ，仍攜帶兇器再為本件加重強盜犯行及普通竊盜犯行，並致
    被害人丁○○受傷，情節非輕，被告加重強盜犯行危害社會
    治安甚鉅，行為可訾，兼衡被告素行、犯罪動機、目的、手
    段等一切情狀，暨斟酌檢察官具體求刑之範圍，分別量處如
    主文所示之刑，並定應執行刑，以示懲儆。至扣案之鐵鎚1
    把，係被告所有供強盜所用之物，業據被告於本院審理時供
    明在卷，爰併依刑法第38條第1 項第2 款之規定宣告沒收。
據上論斷，應依刑事訴訟法第299 條第1 項前段，刑法第330 條
第1 項、第2 項、第320 條第1 項、第25條第2 項、第51條第5
款、第38條第1 項第2 款，刑法施行法第1 條之1 ，判決如主文
。
本案經檢察官林俊峰到庭執行職務。
中　　華　　民　　國　　96　　年　　12　　月　　27　　日
                  刑事第十四庭  審判長法　官 林海祥
                                      法  官 汪怡君
                                      法  官 許炎灶
上列正本證明與原本無異。
如不服本判決，應於判決送達後10日內敘明上訴理由，向本院提
出上訴狀（應附繕本），上訴於臺灣高等法院。
                                      書記官　陳 金 鳳
中　　華　　民　　國　　96　　年　　12　　月　　27　　日
附錄本案論罪科刑法條全文：
中華民國刑法第330條
犯強盜罪而有第321 條第1 項各款情形之一者，處七年以上有期
徒刑。
前項之未遂犯罰之。
中華民國刑法第328條
意圖為自己或第3 人不法之所有，以強暴、脅迫、藥劑、催眠術
或他法，至使不能抗拒，而取他人之物或使其交付者，為強盜罪
，處五年以上有期徒刑。
以前項方法得財產上不法之利益或使第 3 人得之者，亦同。
犯強盜罪因而致人於死者，處死刑、無期徒刑或十年以上有期徒
刑；致重傷者，處無期徒刑或七年以上有期徒刑。
第 1 項及第 2 項之未遂犯罰之。
預備犯強盜罪者，處一年以下有期徒刑、拘役或三千元以下罰金
。
中華民國刑法第321條
犯竊盜罪而有左列情形之一者，處六月以上、五年以下有期徒刑
：
一  於夜間侵入住宅或有人居住之建築物、船艦或隱匿其內而犯
    之者。
二  毀越門扇、牆垣或其他安全設備而犯之者。
三  攜帶兇器而犯之者。
四  結夥三人以上而犯之者。
五  乘火災、水災或其他災害之際而犯之者。
六  在車站或埠頭而犯之者。
前項之未遂犯罰之。
中華民國刑法第320條
（普通竊盜罪、竊佔罪）
意圖為自己或第三人不法之所有，而竊取他人之動產者，為竊盜
罪，處 5 年以下有期徒刑、拘役或 5 百元以下罰金。
意圖為自己或第三人不法之利益，而竊佔他人之不動產者，依前
項之規定處斷。
前二項之未遂犯罰之。
